臺灣臺東地方法院刑事判決　　　　　　　　　　　　　　九十年度訴字第一八二號
　　公　訴　人　臺灣臺東地方法院檢察署檢察官
　　被　　　告　戊○○
　　指定辯護人　本院公設辯護人　甲○○
右列被告因違反毒品危害防制條例案件，經檢察官提起公訴（九十年度偵字第九二六
號），本院判決如左：
    主  文
戊○○連續幫助施用第二級毒品，處有期徒刑肆月。又共同轉讓第二級毒品，處有期
徒刑柒月。應執行有期徒刑拾月。
被訴連續販賣第二級毒品部分公訴不受理。
    事  實
一、戊○○（綽號大呆）明知安非他命業經毒品危害防制條例列為第二級毒品，不得
    持有或施用，竟基於幫助乙○○施用第二級毒品安非他命之概括犯意，民國（下
    同）於八十九年四月間，先後替乙○○向綽號「刀子」之不詳姓名男子，購買安
    非他命三次，於購得後，分別在臺東縣臺東市聖母醫院旁、正氣北路與新生路交
    叉口之平交道旁、杭州街靠更生路之巷內交付予乙○○，而連續幫助乙○○施用
    。另其明知安非他命不得非法轉讓，於八十九年九月中旬，受綽號「阿林」之不
    詳姓名成年男子之託，與之基於轉讓毒品之犯意聯絡，在臺東市○○路東錦百貨
    公司樓下，非法轉讓安非他命一小包予丙○○。
二、案經臺東地方法院檢察署檢察官自動檢舉偵查起訴。
    理  由
甲、有罪部分：
一、訊據被告戊○○固不否認有於前揭時、地交付第二級毒品安非他命予乙○○及丙○○之事實，惟矢口否認有何幫助施用毒品及轉讓毒品之犯行，辯稱：交付乙○○之毒品係伊與乙○○一起合資買的，一共三次，交付丙○○之毒品是經過伊的
    手給丙○○，但當時伊並不知道那是毒品云云。然查：右揭犯罪事實，業據被告
    於警詢時及偵查中自承：因為乙○○不認識賣主，我幫他打電話給小刀，替他調
    了二、三次安非他命，有一次在聖母醫院，另外二次地點我忘記了等語，及朋友
    叫我轉手安非他命一包給丙○○等語明確，核與證人乙○○於偵查中證述：我是
    叫他幫我買的，他本身沒有賣我，他替我買了三次，一次在聖母醫院旁，一次在
    正氣北路與新生路交岔路口的平交道旁，一次在杭州街我家後面巷子等語，及丙○○於偵查中、本院審理時證稱：他有轉一包安非他命給我。是免費的，是阿林
    的，由大呆（即戊○○）交給我等情節相符。雖證人乙○○於本院審理時改稱係
    其與被告一起合資買的云云，惟證人乙○○及被告於偵查中對於右揭事實均自承
    不諱，且均未論及有何合資購買之情事，渠等於本院審理時始翻異前供，此應係
    證人乙○○嗣後迴護被告之詞，殊無足採。是被告偵查中之自白與事實相符，堪
    信為真實，被告上開所辯，顯係卸責之詞，不足採信，又乙○○因施用第二級毒
    品安非他命案件，業經本院判處有期徒刑五月，有本院九十年度易字第七一號刑
    事判決一份在卷可按。本件事證明確，被告犯行堪予認定。
二、核被告所為，係犯毒品危害防制條例第十條第二項、第八條第二項之罪。被告持
    有安非他命之低度行為，均應為其幫助施用及轉讓安非他命之高度行為所吸收，
    均不另論罪。被告與綽號「阿林」之成年男子，就上述轉讓毒品之犯行有犯意聯
    絡及行為分擔，為共同正犯。被告係以幫助乙○○施用毒品之意思而為前開犯行
    ，所為核係毒品危害防制條例第十條第二項之罪之幫助犯，爰依刑法第三十條第
    二項之規定，按正犯之刑減輕之。其多次幫助施用第二級毒品行為，時間緊接，
    所犯罪名相同，顯係出於概括之犯意為之，為連續犯，爰依刑法第五十六條之規
    定以一罪論，並加重其刑。並依法先加後減。被告所犯前開二罪間，犯意各別，
    罪名不同，應分論併罰之。被告前曾於八十年間因犯麻醉藥品管理條例罪，經本
    院判處有期徒刑五月，緩刑三年確定，後經撤銷緩刑（下稱第一案），又於八十
    二年間因犯麻醉藥品管理條例罪，經臺灣高等法院花蓮分院分別判處有期徒刑五
    年二月及七月，二罪合併定應執行刑為五年六月（下稱第二案），刑期起算日期
    為八十二年八月十四日，指揮書執畢日期為八十七年八月十一日，並接續執行第
    一案，第一案之刑期起算日期為八十七年八月十二日，指揮書執畢日期為八十八
    年一月十日，復於八十四年三月三十一日因縮短刑期假釋出監，又於八十五年間
    （假釋期間）因犯麻醉藥品管理條例罪，經本院判處有期徒刑九月確定，刑期起
    算日期為八十六年二月二十六日，指揮書執畢日期為八十六年十月十二日。後假
    釋復經撤銷，並於八十六年十月十三日接續執行前開第一案、第二案之殘刑三年
    八月二十二日，指揮書執畢日期為九十年七月四日，此有臺灣高等法院被告全國
    前案紀錄表、刑案資料查註紀錄表各一份在卷可稽，於本案並未構成累犯，公訴
    意旨認被告前犯麻醉藥品管理條例罪，經法院判處有期徒刑九月，於八十六年十
    月十二日執行完畢，其前受有期徒刑執行完畢，於五年內再犯本罪，為累犯，容
    有誤會，附此敘明。爰審酌被告素行不端，犯罪後猶飾詞圖卸，尚無悔意等一切
    情狀，量處如主文所示之刑，以示警懲。
乙、不受理部分：
一、公訴意旨略以：被告又基於意圖營利之概括犯意，於八十九年八月初起至九月底
    止，先後在臺東市○○路阿米哥ＰＵＢ旁、強國街世紀國堡超商前、更生路興連
    興超商前、豐榮路滿堂彩大樓前等處，以每包一千元之代價，連續販賣安非他命
    予丁○○十餘次，因認被告涉有毒品危害防制條例第四條第二項販賣毒品之罪嫌
    云云。
二、按曾為不起訴處分，而違背第二百六十條之規定再行起訴者，應諭知不受理之判
    決，刑事訴訟法第三百零三條第四款定有明文。
三、查本件被告被訴於前揭時、地販賣毒品之犯行，業經臺灣臺東地方法院檢察署檢
    察官於九十年六月二十九日為不起訴處分確定，有該署八十九年度偵字第二二六
    五號不起訴處分書一份附卷可稽。公訴人於九十年八月九日就同一案件，向本院
    再行起訴，本諸前揭說明，即屬違反刑事訴訟法第二百六十條之規定，而有同法
    第三百零三條第四款規定之情形，自應由本院為不受理判決之諭知。
據上論斷，應依刑事訴訟法第二百九十九條第一項前段、第三百零三條第四款，毒品
危害防制條例第八條第二項、第十條第二項，刑法第十一條前段、第二十八條、第五
十六條、第三十條、第五十一條第五款，判決如主文。
本件經檢察官魏宏安到庭執行職務。
中    華    民    國      九十一      年        九      月       五     日
                                      臺灣臺東地方法院刑事庭
                                          審判長法  官  蔡勝雄
                                                法  官  黃呈熹
                                                法  官  蔡世芳
右正本證明與原本無異。
如不服本判決，應於判決送達後十日內向本院提出上訴狀。（須附繕本）
「切勿逕送上級法院」
                                                書記官  陳美鄉
中    華    民    國      九十一      年        九      月       六     日
附記：
毒品危害防制條例第八條第二項：
轉讓第二級毒品者，處六月以上五年以下有期徒刑，得併科新台幣七十萬元以下罰金
。
毒品危害防制條例第十條第二項：
施用第二級毒品者，處三年以下有期徒刑。
